【裁判字號】    90,上易緝,6
【裁判日期】    900831
【裁判案由】    毒品危害防制條例
【裁判全文】
臺灣高等法院刑事判決                  九十年度上易緝字第六號
    上  訴  人  臺灣板橋地方法院檢察署檢察官
    被      告  甲○○
右上訴人，因被告違反毒品危害防制條例案件，不服臺灣板橋地方法院八十七年度易
字第一九六號，中華民國八十七年二月十七日第一審判決（起訴案號：臺灣板橋地方
法院檢察署八十六年度偵字第二四二三四號、併辦案號：同署八十七年度偵字第二六
四五、四四八一、四九四三、二五三一、三七二五號）提起上訴，本院判決如左：
    主      文
原判決撤銷。
甲○○連續施用第二級毒品，免刑。查獲如附表所示之物均沒收銷燬。
    事      實
一、甲○○基於概括犯意，自民國（下同）八十六年九月中旬起至八十七年二月十一
    日止，連續在台北縣三重市○○路一六五號七樓住處，以吸食器燒烤安非他命之
    方式，非法施用第二級毒品安非他命，每週約二次，為警先後分別於(一)八十六年
    十一月二十七日晚間十一時許，在上址扣得如附表編號(一)所示之物。(二)八十七年
    一月二十二日晚間十一時五十分許，在同址扣得如附表編號(二)所示之物。(三)八十
    七年一月二十六日上午十一時許，在上址查獲如附表編號(三)所示之物。(四)八十七
    年二月十一日下午三時許，在上址查獲如附表編號(四)所示之物。
二、案經台北市政府警察局松山分局報請臺灣板橋地方法院檢察署檢察官偵查起訴及
    移送併案審理。
    理      由
一、右揭事實，已據被告甲○○於本院審理時坦承不諱，並有如附表各次被查獲之第
    二級毒品安非他命四包（毛重共十七．八九公克、淨重十六．０五公克）、吸食
    器四只及安非他命殘渣袋、安非他命殘渣瓶扣案可憑，而查獲時所採被告尿液送
    檢驗結果，呈甲基安非他命陽性反應，此有憲兵司令部刑事支援中心八十七年一
    月二十日()綱得字第００九五八號、八十七年四月三日()綱得字第０三九二
    四號鑑驗通知書及台北縣衛生局八十七年二月十日()北縣衛煙檢字第二三八四
    五、二三八四六號煙毒檢驗成績書在卷可稽，事證明確，被告犯行堪以認定。
二、原審法院適用麻醉藥品管理條例第十三條之一第二項第四款及其他有關法律之規
    定，予以論處罪刑，固非無見。然查：被告於犯罪行為後，毒品危害防制條例已
    於民國八十七年五月二十二日公布生效，依該條例第二條第二項第二款、第十條
    第二項、第二十條第一項、第二項、第二十三條第一項、第三十五條第三款之規
    定，該等毒品皆在其規範之列，且犯之者必須先經由觀察勒戒程序，經觀察勒戒
    後認有繼續施用毒品傾向者，令入戒治處所施以強制戒治一年，於強制戒治期滿
    ，即應為之免刑判決，而斯等規定與其行為時之舊法相較，又有利於被告，自應
    適用該新法。公訴人上訴意旨指摘尚有部分漏判及原判決未適用新法不當，為有
    理由，因予撤銷自為判決。
三、核被告所為，實犯該條例第十條第二項之罪，先後多次為之，時間緊接、方法雷
    同，且罪的構成要件相一致，顯係基於一個概括之犯意反覆為之，應論以連續犯
    。施用前持有之低度行為，應為施用之高度行為所吸收，不另論罪。被告自八十
    六年十一月二十六日起至八十七年二月十一日止之連續吸用安非他命犯行部分，
    雖未據公訴人起訴，但因與已起訴部分，屬裁判上一罪，為本件起訴效力所及，
    本院自得併予審理。然因其經裁定交付觀察勒戒後，認有再繼續施用毒品傾向，
    經裁定令入強制戒治，於九十年六月十八日戒治期滿（併案強制戒治），有調取
    之臺灣板橋地方法院九十年度戒執緝字第一號卷附臺灣台北戒治所九十年六月十
    八日北戒守總籍出通字第０三四一號受戒治人出所通知書一紙在卷（見該卷第二
    十頁）可稽，爰依法為其免刑之諭知。查獲如附表所示之毒品四包（毛重共十七
    ．八九公克、淨重共十六．０五公克）、含有安非他命之殘渣袋及殘渣瓶暨專供
    吸用安非他命之吸食器共四只，均依法併予沒收銷燬。
四、併辦部分，被告尚涉販賣安非他命罪嫌，另由檢察官依法處理，併此敘明。
五、據上論斷，應依刑事訴訟法第三百六十九條第一項上段、第三百六十四條、第二
    百九十九條第一項但書，毒品危害防制條例第十條第二項、第二十條第一項、第
    二項、第二十三條第一項、第三十五條第三款、第十八條上段，刑法第十一條上
    段、第二條第一項但書、第五十六條，判決如主文。
本案經檢察官曾忠己到庭執行職務。
中      華      民      國    九十      年      八      月    三十一    日
                              臺灣高等法院刑事第六庭
                                  審判長法  官  陳  春  秋
                                        法  官  王  麗  莉
                        法  官  徐  培  元
右正本證明與原本無異。
不得上訴。
                                        書記官  洪  金  堆
中      華      民      國    九十      年      九      月      四      日
附表：
┌───┬────────────────────────────┐
│編  號│  查    扣    物    品                                  │
├───┼────────────────────────────┤
│  一  │ 吸食器二只                                           │
│      │ 塑膠袋一個（內含安非他命殘渣）                       │
├───┼────────────────────────────┤
│  二  │ 安非他命一包（毛重三．七九公克，淨重三．二五公克）   │
│      │ 吸食器二只                                           │
├───┼────────────────────────────┤
│      │ 安非他命二小包（毛重一公克，淨重０．八公克）         │
│  三  │ 安非他命殘渣袋一個                                   │
│      │ 安非他命殘渣瓶一個                                   │
├───┼────────────────────────────┤
│  四  │安非他命一包（毛重十三．一公克，淨重十二公克）          │
└───┴────────────────────────────┘


司法院資訊處製作；財團法人民間司法改革基金會備份。
